

Infos

- 34 ans
- Titulaire du permis de conduire

Contact

- 1 +225 58 53 03 47
- **S** Horpher Design

Présentation

Je suis infographiste et webdesigner issu d'une Formation autodidacte et des années d'expérience sur le terrain. Polyvalent, j'ai des compétences en web, Graphisme et en vidéo. Je maîtrise Photoshop, Illustrator, Indesign, Xpress, , Prestashop, Joomla, worldpress, magento. J'ai également de l'expérience en montage vidéo et Photo professionnelle.

Ourigbalé Jean-Claude DADI Infographe - Webmaster

Pour en savoir plus, consultez mon CV en ligne : www.doyoubuzz.com/ourigbale-jean-claude-dadi

EXPÉRIENCES

freelance

Eklips'Com • Abidjan (Côte d'Ivoire) • Freelance • Depuis Février 2003

- ▶ Graphisme
- ▶ Webdesign
- Vldeo
- Conception et design Web pour le site web www.eklipscom.com (en construction)
- ▶ Creation du logo et des plaquettes Graphiques du produit Allo Glaçon vendu dans les supermarchés
- Creation du logo et des plaquettes Graphiques de la structure de communication Obergine
- Creation de plaquette graphique et Affiche 12 m2 pour la structure de communication Vert Olive
- Création du logo, des plaquettes Graphiques et sac emballage de la Boutique ASER Boutique
- Création du logo et des plaquettes Graphiques de l'entreprise BRADLEY Innovation

Infographe - Webmaster

Infotronique • Abidjan (Côte d'Ivoire) • CDI • Novembre 2013 à Septembre 2014



- Réalisation de supports de communication
- ▶ PAO (maquette, mise en page, règles typographiques)
- ▶ Webdesign
- ▶ Joomla
- worldpress
- ▶ Photo professionnelle
- ▶ Graphisme
- ▶ Creation de site web

Infographe, Webmaster

Diven • abidjan (Côte d'Ivoire) • CDI • Août 2012 à Novembre 2013



- Réalisation de supports de communication
- ▶ PAO (maquette, mise en page, règles typographiques)
- ▶ Webdesign
- ▶ Joomla
- worldpress
- Magento
- prestashop
- ▶ Production et réalisation Clip video
- ▶ Photo professionnelle
- Graphisme
- ▶ Couverture d'evenement
- Creation de site web www.mydiven.com
- ▶ Creation de site web <u>www.istracine2.net</u>
- Creation de site web <u>www.foilsecuritysystems.net</u> (en construction)

Infographe - Webmaster

Afriktik service • Abidjan (Côte d'Ivoire) • CDI • Octobre 2010 à Juillet 2012



- ▶ PAO (maquette, mise en page, règles typographiques)
- ▶ Création visuelle
- Webdesign
- ▶ Joomla

Cours à domicile

Moi même • Abidjan (Côte d'Ivoire) • Projet étudiant • Décembre 2001 à Juillet 2009

- ▶ Mathematique
- ▶ Physique

CV créé sur doyou buzz



COMPÉTENCES

Infographie

▶ graphisme, webdesign

Maquettiste

- mise en page, règles typographiques
- ▶ Chaine graphique
- ▶ Exécution de fichiers

WebDesign

- ▶ Graphisme
- Intégration
- Développement
- ▶ Référencement

WebDesign

▶ Graphisme

Langages de programmation / CMS

- ▶ HTML
- ▶ CSS3
- ▶ PHP/MySql
- Prestashop
- ▶ Joomla
- Worldpress
- ▶ Magento

Logiciels

- ▶ Photoshop
- Illustrator
- ▶ InDesign
- Dreamweaver
- After Effects
- Ulead Photo
- Ulead Video
- ▶ Powerpoint
- world

FORMATIONS

Bac D

Lycée de la paix de Gagnoa • Octobre 2000 à Juillet 2001

Science Economie et de Gestion (DEUG 1 & 2)

Université de Cocody • Février 2002 à Février 2006

Cycle Ingénieur Audits et Contrôle de gestion (1 ere et 2 ème Année)

GIA (Groupe Ivoire Académie) • Décembre 2007 à Juillet 2009

LOISIRS

Cinéma

- ▶ Jeux video
- Musique